臺灣雲林地方法院民事裁定
111年度六簡聲字第10號 
聲  請  人  林文婷  
相  對  人  江新茂  
上列當事人間請求停止強制執行程序事件，本院裁定如下：
      主    文
聲請人供擔保新臺幣15,129元後，本院110年度司執字第39565號
請求通行權事件之強制執行程序，於本院111年度六簡字第125號
第三人異議之訴事件判決確定、和解或撤回起訴前，應暫予停止
。
      理    由
一、按有回復原狀之聲請，或提起再審或異議之訴，或對於和解
    為繼續審判之請求，或提起宣告調解無效之訴、撤銷調解之
    訴，或對於許可強制執行之裁定提起抗告時，法院因必要情
    形，或依聲請定相當並確實擔保，得為停止強制執行之裁定
    ，強制執行法第18條第2 項定有明文。又法院依強制執行法
    第18條第2 項定擔保金額而准許停止強制執行之裁定者，該
    項擔保係備供債權人因停止執行所受損害之賠償，其數額應
    依標的物停止執行後，債權人未能即時受償或利用該標的物
    所受之損害額，或其因另供擔保強制執行所受之損害額定之
    ，非以標的物之價值或其債權額為依據（最高法院91年度台
    抗字第429 號裁定意旨參照）。
二、聲請意旨略以：緣相對人以鈞院109 年度六簡字第272 號判
    決（下稱系爭判決）為執行名義，聲請移除如系爭判決附圖
    所示通行範圍（即位於雲林縣○○鄉○○段000 ○00地號土地，
    通行面積243 平方公尺，下稱系爭通行範圍）內之圍籬，並
    清空地上所有建設，現為鈞院110 年度司執字第39565 號強
    制執行事件（下稱系爭執行事件）受理中，然聲請人之公公
    與通行義務人之父親早年在系爭通行範圍設有22噸RC水塔為
    共有設施，並連接聲請人之工寮，倘將水塔毀壞，將造成聲
    請人無法施作灌溉農作物及病蟲害之預防噴藥，影響日後收
    成結果，請求准予停止強制執行等語。並聲明：㈠系爭執行
    事件應予停止。㈡聲請人願供擔保，請立即停止執行。
三、經查，系爭執行事件為相對人持本院110 年度簡上字第10號
    判決（原審案號：即系爭判決）為執行名義，就系爭判決主
    文第2 項所載：「被告應將前項原告通行權土地上之圍籬除
    去，並容忍原告於前項有通行權之土地範圍內通行，並不得
    為阻礙原告通行之行為」，聲請強制執行，嗣系爭判決被告
    即債務人江秉承具狀陳報上述圍籬拆除部分已自動履行，惟
    系爭通行範圍內除上述圍籬外，尚有電桿、竹林、檳榔樹、
    蓄水池、資材室等地上物，復經相對人聲請繼續強制執行，
    並經本院民事執行處於民國111 年3 月16日會同系爭執行事
    件之債權人、債務人及地政測量人員到場履勘屬實，聲請人
    並稱系爭通行範圍內之水池及磚造平房為其所有，又系爭執
    行事件之強制執行程序目前尚未終結，而聲請人已向本院提
    起第三人異議之訴，現由本院以111 年度六簡字第125 號受
    理等情，業經本院調取系爭執行事件及第三人異議之訴事件
    等件卷宗核閱屬實，是聲請人所為本件停止執行之聲請，於
    法尚無不合，應予准許。就應供擔保部分，相對人因停止執
    行所受之損害，為相對人無法即時使用系爭通行範圍土地通
    行之利益，本院認為此項利益性質上與租金相近，爰參酌各
    級法院辦案期限實施要點規定，第一、二審訴訟程序審判案
    件之辦案期限各為10月、2 年，共計2 年10月；又土地法第
    97條規定城市地方房屋之租金，以不超過土地及其建築物申
    報總價週年利率10% 為限，而參以本院依職權查詢系爭通行
    範圍之土地地價資料，計算相對人因停止執行所受不能利用
    系爭通行範圍土地為通行之相當於租金之損害為新臺幣（下
    同）1 萬5,129 元（計算式：面積243 平方公尺×公告地價2
    20 元×10%×2.83=15,129元，元以下四捨五入）=15,129元）
    ，爰酌定本件擔保金額如主文所示。
四、爰依強制執行法第18條第2 項，裁定如主文。
中    華    民    國    111  年    4      月    26   日
                  斗六簡易庭      法  官  温文昌
以上正本係照原本作成。
如不服本裁定，應於裁定送達後10日內，向本院提出抗告狀。
中　　華　　民　　國　　111 　年　　4 　　月　　27　　日
                                  書記官  林雅菁